【裁判字號】    98,易,557
【裁判日期】    981022
【裁判案由】    傷害
【裁判全文】
臺灣基隆地方法院刑事判決               98年度易字第557號
公  訴  人  臺灣基隆地方法院檢察署檢察官
被      告  丙○○
            乙○○
            甲○○
上列被告等因傷害案件，經檢察官提起公訴（98年度偵字第3387
號），本院判決如下：
    主    文
本件公訴不受理。
    理    由
一、公訴意旨略以：被告即告訴人丙○○於民國98年2月24日16
    時50分許，在基隆市○○區○○路138巷附近，因開啟汽車
    車門時不慎碰撞涂偉特之汽車，而與被告即告訴人乙○○及
    乙○○之父甲○○發生爭執，口角爭執中，丙○○基於傷害
    之犯意，動手毆打甲○○，乙○○見狀，遂撿拾撞球桿，與
    甲○○共同基於傷害之犯意聯絡，毆打丙○○，雙方因而互
    毆，丙○○因此受有前額臉部開放性傷口併流血、右側顳部
    （含耳部）挫傷併耳後擦傷、左邊顳側挫傷、左前上胸壁挫
    傷併擦傷、左上臂挫傷併擦傷、右後肩頸部挫傷、右膝挫傷
    併擦傷等傷害，甲○○受有右手肘擦挫傷、右手腕及左外側
    眼撞傷之傷害，乙○○則受有右手背、左手肘及背部擦挫傷
    之傷害。因認被告丙○○、乙○○、甲○○均涉犯刑法第27
    7條第1項之傷害罪嫌。
二、按告訴乃論之罪，告訴人於第一審辯論終結前得撤回告訴；
    又告訴經撤回者，應諭知不受理之判決，刑事訴訟法第238
    條第1項、第303條第3款分別定有明文。且依同法第307條規
    定，前揭不受理之判決，得不經言詞辯論為之。
三、查本件告訴人丙○○告訴被告乙○○、甲○○傷害及告訴人
    乙○○、甲○○告訴被告丙○○傷害之案件，公訴人認被告
    3人均係觸犯刑法第277條第1項之傷害罪嫌，依同法第287條
    前段之規定，須告訴乃論。茲因雙方業已達成和解，告訴人
    乙○○、甲○○分別於98年10月15日、同年10月22日本院準
    備程序時當庭以言詞及具狀陳明撤回對被告丙○○之傷害告
    訴；告訴人丙○○亦於98年10月22日本院準備程序時當庭以
    言詞及具狀陳明撤回對被告乙○○、甲○○之傷害告訴（見
    本院上述準備程序筆錄及卷附撤回告訴聲請狀3份），揆諸
    前開說明，爰不經言詞辯論，逕為不受理之諭知。
四、據上論斷，應依刑事訴訟法第303條第3款、第307條，判決
    如主文。
中    華    民    國    98    年    10    月    22    日
                  刑事第一庭法  官  王美婷
以上正本證明與原本無異。
如不服本判決應於收受送達後10日內向本院提出上訴書狀，並應
敘述具體理由；其未敘述上訴理由者，應於上訴期間屆滿後20日
內向本院補提理由書（均須按他造當事人之人數附繕本）「切勿
逕送上級法院」。
中    華    民    國    98    年    10    月    22    日
                            書記官  明祖斌


司法院資訊處製作；財團法人民間司法改革基金會備份。
